【裁判字號】    97,上訴,1400
【裁判日期】    971224
【裁判案由】    毒品危害防制條例
【裁判全文】
臺灣高等法院臺南分院刑事判決        97年度上訴字第1400號
上  訴  人
即  被  告  甲○○
上列上訴人因違反毒品危害防制條例案件，不服臺灣雲林地方法
院97年度訴字第1098號中華民國97年11月21日第一審判決（起訴
案號：臺灣雲林地方法院檢察署97年度毒偵字第1180號），提起
上訴，本院判決如下：
    主  文
上訴駁回。
    理  由
一、按刑事訴訟法第三百五十條、第三百六十一條、第三百六十
    二條、第三百六十七條規定，不服地方法院之第一審判決而
    上訴者，須提出上訴書狀，並應敘述具體理由，此為上訴必
    備之程式；如所提之書狀未敘述上訴理由，或僅曾以言詞陳
    述上訴理由者，均應於上訴期間屆滿後二十日內補提理由書
    於第一審法院。第一審法院經形式審查，認逾期未補提上訴
    理由者，應定期間先命補正；逾期未補正者，為上訴不合法
    律上之程式，應以裁定駁回。倘已提出上訴理由，但所提非
    屬具體理由者，則由第二審法院以上訴不合法律上之程式，
    判決駁回。而所謂具體理由，必係依據卷內既有訴訟資料或
    提出新事證，指摘或表明第一審判決有何採證、認事、用法
    或量刑等足以影響判決本旨之不當或違法，而構成應予撤銷
    之具體事由，始克當之（例如：依憑證據法則具體指出所採
    證據何以不具證據能力，或依憑卷證資料，明確指出所為證
    據證明力之判斷如何違背經驗、論理法則）；倘僅泛言原判
    決認定事實錯誤、違背法令、採証違法、判決不公、量刑失
    之過重或輕縱，而未依上揭意旨指出具體事由，或形式上雖
    已指出具體事由，然該事由縱使屬實，亦不足以認為原判決
    有何不當或違法者（例如：對不具有調查必要性之證據，法
    院未依聲請調查亦未說明理由，或援用證據不當，但除去該
    證據仍應為同一事實之認定），皆難謂係具體理由，而應認
    其上訴為不合法律上之程式（最高法院九十七年台上字第八
    九二號判決、九十七年台上字第三二六七號判決意旨及法院
    辦理刑事訴訟案件應行注意事項第一六二點參照）。
二、本件上訴意旨略以：上訴人即被告甲○○於警局訊問期間，
    主動配合採集尿液，態度良好，等候判決期間更配合政府參
    加美沙冬替代療法，顯示被告有心戒除毒癮；且被告為中度
    肢障人士，謀生不易，並有2名子女目前就讀高中一年級，
    如入監服刑，2名子女勢必中斷學業；又原審法官係以被告
    於92年、94年所犯毒品危害防制條例案件、竊盜罪之刑度為
    依據，再加重刑度而判處有期徒刑10月，殊不知上述係連續
    犯而與本案有別，被告於本案主動配合偵查，態度良好，與
    上述犯罪之目的、犯後悔意均不同，豈可依94年所犯而加重
    刑度；另被告施用毒品之行為僅係危害自己之身心健康；再
    者，許多違犯毒品罪之犯行比被告重者，所受刑罰卻比被告
    輕，有違比例原則，為此請求鈞院從輕量刑等語。
三、經查：本件上訴人即被告甲○○雖已敘述上訴理由，但其上
    訴理由，僅泛以犯後態度良好、家庭、經濟、原審量刑違反
    比例原則等因素，請求本院從輕量刑，惟原審判決已於理由
    欄中說明被告罪刑成立之理由，並審酌被告前因施用毒品案
    件，已經強制戒治程序及判處徒刑確定後執畢出監，竟仍不
    思悔改，徹底袪除施用毒品之惡習，再次施用毒品，可知其
    意志力甚為薄弱，殊不可取，惟念及其施用毒品之犯行，在
    本質上乃屬戕害自己身心健康之行為，尚未有嚴重破壞社會
    秩序或侵害他人權益之情形，且能坦承犯行，犯罪後之態度
    尚佳，暨參酌被告前因施用毒品案件所受宣告刑之刑度等一
    切情狀，量處有期徒刑10月，並無不當；再查，施用第一級
    毒品之法定刑為「6月以上5年以下」、施用第二級毒品之法
    定刑為「2月以上3年以下」，而被告曾有竊盜罪、施用毒品
    等前科，係屬累犯，原判決依累犯加重其刑之規定，量處有
    期徒刑10月，亦無量刑過重而違反比例原則。次查，受徒刑
    之執行完畢，或一部之執行而赦免後，五年以內故意再犯有
    期徒刑以上之罪者，為累犯，加重本刑至二分之一，刑法第
    47條第1項定有明文，原審判決以被告前因施用毒品案件，
    經送強制戒治，於民國92年3月3日執行完畢；又因施用毒品
    案件，經臺灣彰化地方法院（下稱彰化地院）以94年度訴字
    第208號判決處有期徒刑8月確定（下稱第1案）；另因竊盜
    案件經彰化地院以94年度斗簡字第449號判決處有期徒刑4
    月確定（下稱第2案）；再因施用毒品案件，經臺灣嘉義地
    方法院以94年度訴字第519號判處有期徒刑9月確定（下稱第
    3案）。第2、3案嗣經裁定更定其應執行之刑為有期徒刑1年
    確定，且與第1案接續執行，甫於96年3月2日縮刑期滿執行
    完畢之事實，有臺灣高等法院被告前案紀錄表在卷可佐，是
    其於有期徒刑執行完畢後5年內故意再犯本件有期徒刑以上
    之罪，為累犯，應依刑法第47條第1項之規定加重其刑等情
    ，並無不當，被告上訴理由稱「原審法官係以被告於92年、
    94年所犯毒品危害防制條例案件、竊盜罪之刑度為依據，再
    加重刑度而判處有期徒刑10月，殊不知上述係連續犯而與本
    案有別，被告於本案主動配合偵查，態度良好，與上述犯罪
    之目的、犯後悔意均不同，豈可依94年所犯而加重刑度」云
    云，容有誤會。又刑罰之量定係屬法院得依職權自由裁量之
    事項，苟於法定要件或範圍之內予以量定，又客觀上並無明
    顯濫權之情形者，被告自不得泛以「許多違犯毒品罪之犯行
    比被告重者，所受刑罰卻比被告輕，有違比例原則」云云，
    指其違法、失當。乃被告甲○○未依據卷內既有訴訟資料或
    提出新事證，具體指摘或表明第一審判決有何認事採證不當
    或違法之事由，而以上開理由指稱原判決不當，揆諸前開說
    明，其上訴理由，自難謂係具體理由。是上訴人即被告甲○
    ○之上訴顯不合法律上之程式，爰依刑事訴訟法第三百六十
    七條前段之規定，駁回其上訴，並不經言詞辯論為之。
四、據上論斷，應依刑事訴訟法第三百六十七條前段、第三百七
    十二條，判決如主文。
中    華    民    國    97    年    12    月    24    日
                  刑事第四庭  審判長法  官  吳志誠
                                    法  官  羅心芳
                                    法  官  陳珍如
以上正本證明與原本無異。
如不服本判決應於收受送達後10日內向本院提出上訴書狀，其未
敘述上訴理由者，並得於提起上訴後10日內向本院補提理由書（
均須按他造當事人之人數附繕本）「切勿逕送上級法院」。
                                    書記官  岑  玢
中    華    民    國    97    年    12    月    24    日


司法院資訊處製作；財團法人民間司法改革基金會備份。
